【裁判字號】    97,重訴,28
【裁判日期】    980410
【裁判案由】    拆屋還地等
【裁判全文】
臺灣桃園地方法院民事判決              97年度重訴字第28號
原      告  丁○○
訴訟代理人  許朝昇律師
            未○○
原      告  辰○○
            子○○
            申  ○
            黃○○
                        2番4.
            Ｂ○○
            Ａ○○
            巳○○○
                        01號.
            午○○○
            Ｃ○○
            辛○○
            癸○○
            寅○○
                        4樓
            卯○○
            丙○○
            乙○○
            甲○○
            玄○○○
            壬○○
            丑○○
            戊○○
            庚○○
            己○○
被      告  戌○○
            地○○
            酉  ○
            宇○○
            天○○
            宙  ○
共      同
訴訟代理人  呂傳勝律師
複 代 理人  呂丹琪律師
上列當事人間請求拆屋還地等事件，於民國98年3 月13日言詞辯
論終結，本院判決如下：
    主      文
被告戌○○應將坐落桃園縣大園鄉○○段325 地號土地如附圖所
示編號H （面積18.11 平方公尺）之建物拆除，將土地騰空返還
原告。
被告地○○應將坐落桃園縣大園鄉○○段327 地號土地如附圖所
示編號E （面積58.7平方公尺）之建物拆除，將土地騰空返還原
告。
被告酉○應將坐落桃園縣大園鄉○○段325 、327 地號土地如附
圖所示編號B （27平方公尺）、F （10.86 平方公尺）、G （1.
91平方公尺）之建物拆除，將土地騰空返還原告。
被告天○○應將坐落桃園縣大園鄉○○段327 地號土地如附圖所
示編號D （面積13.52 平方公尺）之建物拆除，將土地騰空返還
原告。
被告宙○應將坐落桃園縣大園鄉○○段327 地號土地如附圖所示
編號C （面積26.59 平方公尺）之建物拆除，將土地騰空返還原
告。
被告戌○○應給付原告新台幣貳萬零柒佰零陸元。
被告戌○○應自民國九十七年一月十七日起至返還土地之日止，
按年給付原告新台幣肆仟佰陸拾肆元。
被告地○○應給付原告新台幣柒萬肆仟陸佰陸拾陸元。
被告地○○應自民國九十七年一月十七日起至返還土地之日止，
按年給付原告新台幣壹萬肆仟玖佰拾元。
被告酉○應給付原告新台幣伍萬零佰肆拾貳元。
被告酉○應自民國九十七年一月十七日起至返還土地之日止，按
年給付原告新台幣壹萬零玖拾貳元。
被告天○○應給付原告新台幣壹萬柒仟壹佰玖拾柒元。
被告天○○應自民國九十七年一月十七日起至返還土地之日止，
按年給付原告新台幣仟肆佰拾玖元。
被告宙○應給付原告新台幣萬仟捌佰貳拾貳元。
被告宙○應自民國九十七年一月十七日起至返還土地之日止，按
年給付原告新台幣陸仟柒佰陸拾肆元。
原告其餘之訴駁回。
訴訟費用由被告戌○○負擔百分之八，被告地○○負擔百分之三
十三，被告酉○負擔百分之二十二，被告天○○負擔百分之七，
被告宙○負擔百分之十五，餘由原告負擔。
本判決第一項，於原告以新台幣壹拾壹萬元為被告戌○○供擔保
後，得假執行；但被告戌○○如以新台幣拾貳萬玖仟貳佰肆拾
元為原告預供擔保，得免為假執行。
本判決第二項，於原告以新台幣肆拾萬仟元為被告地○○供
擔保後，得假執行；但被告地○○如以新台幣壹佰貳拾玖萬柒仟
貳佰柒拾元為原告預供擔保，得免為假執行。
本判決第三項，於原告以新台幣貳拾玖萬壹仟元為被告酉○供擔
保後，得假執行；但被告酉○如以新台幣捌拾柒萬壹仟肆佰拾
元為原告預供擔保，得免為假執行。
本判決第四項，於原告以新台幣壹拾萬元為被告天○○供擔保後
，得假執行；但被告天○○如以新台幣貳拾玖萬捌仟柒佰玖拾貳
元為原告預供擔保，得免為假執行。
本判決第五項，於原告以新台幣壹拾玖萬陸仟元為被告宙○供擔
保後，得假執行；但被告宙○如以新台幣伍拾捌萬柒仟陸佰拾
玖元為原告預供擔保，得免為假執行。
本判決第六項，於原告以新台幣柒仟元為被告戌○○供擔保後，
得假執行；但被告戌○○如以新台幣貳萬零柒佰零陸元為原告預
供擔保後，得免為假執行。
本判決第七項，於原告按年以新台幣貳仟元為被告戌○○供擔保
後，得假執行；但被告戌○○如按年以新台幣肆仟佰陸拾肆元
為原告預供擔保後，得免為假執行。
本判決第八項，於原告以新台幣貳萬伍仟元為被告地○○供擔保
後，得假執行；但被告地○○如以新台幣柒萬肆仟陸佰陸拾陸元
為原告預供擔保後，得免為假執行。
本判決第九項，於原告按年以新台幣伍仟元為被告地○○供擔保
後，得假執行；但被告地○○如按年以新台幣壹萬肆仟玖佰拾
元為原告預供擔保後，得免為假執行。
本判決第十項，於原告以新台幣壹萬柒仟元為被告酉○供擔保後
，得假執行；但被告酉○如以新台幣伍萬零佰肆拾貳元為原告
預供擔保後，得免為假執行。
本判決第十一項，於原告按年以新台幣肆仟元為被告酉○供擔保
後，得假執行；但被告酉○如按年以新台幣壹萬零玖拾貳元為原
告預供擔保後，得免為假執行。
本判決第十二項，於原告以新台幣陸仟元為被告天○○供擔保後
，得假執行；但被告天○○如以新台幣壹萬柒仟壹佰玖拾柒元為
原告預供擔保後，得免為假執行。
本判決第十三項，於原告按年以新台幣貳仟元為被告天○○供擔
保後，得假執行；但被告天○○如按年以新台幣仟肆佰拾玖
元為原告預供擔保後，得免為假執行。
本判決第十四項，於原告以新台幣壹萬貳仟元為被告宙○供擔保
後，得假執行；但被告宙○如以新台幣萬仟捌佰貳拾貳元為
原告預供擔保後，得免為假執行。
本判決第十五項，於原告按年以新台幣仟元為被告宙○供擔保
後，得假執行；但被告宙○如按年以新台幣陸仟柒佰陸拾肆元為
原告預供擔保後，得免為假執行。
原告其餘假執行之聲請駁回。
    事實及理由
一、按「訴訟標的對於數人必須合一確定而應共同起訴，如其中
    一人或數人拒絕同為原告而無正當理由者，法院得依原告聲
    請，以裁定命該未起訴之人於一定期間內追加為原告。逾期
    未追加者，視為已一同起訴。」，民事訴訟法第56條之1 第
    1 項定有明文。本件原告丁○○本於與辰○○、子○○、申
    ○、黃○○、Ｂ○○、Ａ○○、巳○○○、午○○○、Ｃ○○、辛○○、癸○○、寅○○、卯○○、丙○○、乙○○、
    甲○○、玄○○○、壬○○、丑○○、戊○○、庚○○、己○○（下稱辰○○等22人）公同共有坐落桃園縣大園鄉○○
    段325 、327 地號土地（下稱系爭土地），請求被告拆屋還
    地，核屬公同共有物之權利行使，依民法第828 條第2 項規
    定，應得公同共有人全體之同意，而有合一確定必要。原告
    丁○○單獨起訴並以辰○○等22人無正當理由拒絕同為原告
    ，聲請本院於民國97年12月26日以裁定命辰○○等22人於7
    日內追加為原告，辰○○等22人逾期未追加，依前揭規定，
    視為已一同起訴而為原告，合先敘明。
二、本件原告辰○○等22人經合法通知，無正當理由，未於言詞
    辯論期日到場，核無民事訴訟法第386 條所列各款情形，爰
    依原告丁○○聲請，由其一造辯論而為判決（民事訴訟法第
    385 條第2 項、吳明軒著中國民事訴訟法93年9 月修訂6 版
    第1053頁至第1054頁參照） 。
三、原告主張：系爭土地登記為原告辰○○、子○○、庚○○、
    戊○○、Ｃ○○、辛○○、癸○○、寅○○、卯○○、玄○○○、丑○○、壬○○、己○○、Ｂ○○、Ａ○○及訴外人
    林衡道、林衡立、林衡肅、林澄子、林苾、顏林希仁、朱林
    苕、林蕞、吳林衡敬公同共有，其中訴外人林衡道、林衡立
    、林衡肅、林澄子、林苾、顏林希仁、朱林苕、林蕞、吳林
    衡敬業已死亡，原告丁○○為林衡肅之繼承人，與原告辰○○等22人公同共有系爭土地，被告無正當權源，分別占有系
    爭土地，其中：(一)被告戌○○占用系爭325 地號如附圖所示
    H （18.11 平方公尺）部分土地搭建1 層鐵架造建物。(二)被
    告地○○占用系爭327 地號如附圖所示E （58.7平方公尺）
    部分土地搭建1 層鐵架造建物。(三)被告酉○占用系爭327 、
    325 地號如附圖所示B （27平方公尺）、F （10.86 平方公
    尺）、G （1.91平方公尺）部分土地搭建1 層鐵架造建物。
    (四)被告宇○○占用系爭327 地號如附圖所示A （27.46 平方
    公尺）部分土地搭建1 層鐵架造建物。(五)被告天○○占用系
    爭327 地號如附圖所示D （13.52 平方公尺）部分土地搭建
    1 層鐵架造建物。(六)被告宙○占用系爭327 地號如附圖所示
    C （26.59 平方公尺）部分土地搭建1 層鐵架造建物。經原
    告催促被告拆除地上物返還占用土地未獲置理，爰依民法第
    767 條規定，請求被告拆除地上物後將土地返還原告。又被
    告無權占用系爭土地，致原告不能使用收益系爭土地受有損
    害，被告受有相當於租金之不當得利，依土地法第105 條準
    用第97條規定，租用基地建築房屋之租金以不超土地及其建
    築物申報總價年息10% 為限，系爭325 、327 地號土地公告
    現值每平方公尺各為新台幣（下同）18,180元、22,100元，
    依年息10% 計算之損害金各為：被告戌○○應按年給付32,9
    24元，被告地○○應按年給付129,727 元，被告酉○應按年
    給付87,143元，被告宇○○應按年給付60,687元，被告天○○應按年給付29,879元，被告宙○應按年給付58,764元，並
    聲明：(1)被告戌○○應將坐落系爭325 地號土地如附圖所示
    H （18.11 平方公尺）之建物拆除，將土地騰空返還予原告
    。(2)被告地○○應將坐落系爭327 地號土地如附圖所示E （
    58.7平方公尺）之建物拆除，將土地騰空返還予原告。(3)被
    告酉○應將坐落系爭325 、327 地號土地如附圖所示B （27
    平方公尺）、F （10.86 平方公尺）、G （1.91平方公尺）
    之建物拆除，將土地騰空返還予原告。(4)被告宇○○應將坐
    落系爭32 7地號土地如附圖所示A （27.46 平方公尺）之建
    物拆除，將土地騰空返還予原告。(5)被告天○○應將坐落系
    爭327 地號土地如附圖所示D （13.52 平方公尺）之建物拆
    除，將土地騰空返還予原告。(6)被告宙○應將坐落系爭327
    地號土地如附圖所示C （26.59 平方公尺）之建物拆除，將
    土地騰空返還予原告。(7)被告戌○○、地○○、酉○、宇○○、天○○、宙○應各自本件起訴時即97年1 月17日回溯滿
    5 年之日起至拆屋還地時止，按年給付原告32,924元、129,
    727 元、87,143元、60,687元、29,879元、58,764元。(8)願
    供擔保請准宣告假執行。
四、被告則以：系爭土地登記為公同共有，原告未經其他公同共
    有人同意單獨起訴，其訴為不合法。又原告先人林本源於日
    據時代已將系爭土地出租予被告先人，系爭土地上建物為先
    人所蓋，非被告所建，被告宇○○為70年次，現就讀師範大
    學，何有可能興建上開建物，原告請求拆屋還地並損害賠償
    為無理由等語置辯，並為答辯聲明：(1)駁回原告之訴及其假
    執行之聲請。(2)如受不利判決，願供擔保請准宣告免為假執
    行。
五、兩造不爭執之事實：
  (一)系爭土地登記為原告辰○○、子○○、庚○○、戊○○、Ｃ
    ○○、辛○○、癸○○、寅○○、卯○○、玄○○○、丑○○、壬○○、己○○、Ｂ○○、Ａ○○及訴外人林衡道、林
    衡立、林衡肅、林澄子、林苾、顏林希仁、朱林苕、林蕞、
    吳林衡敬公同共有，有土地登記謄本影本附卷可稽（見本院
    卷(一)第8 頁至第17頁）。
  (二)被告戌○○於系爭325 地號土地占有並興建如附圖所示H 部
    分（18.11 平方公尺）之1 層鋼架造建物；被告地○○於系
    爭327 地號土地占有並興建如附圖所示E 部分（58.7平方公
    尺）之1 層鋼架造建物；被告酉○於系爭325 、327 地號土
    地占有並興建如附圖所示F 部分（10.86 平方公尺）、G 部
    分（1.91平方公尺）之1 層鋼架造建物，另系爭327 地號如
    附圖所示B 部分（27平方公尺）設置有1 層鋼架造建物，現
    由被告酉○占有使用；系爭327 地號如附圖所示A 部分（27
    .46 平方公尺）設置有1 層鋼架造建物；被告天○○於系爭
    327 地號占有並興建如附圖所示D 部分（13.52 平方公尺）
    1 層鋼架造建物；系爭327 地號如附圖所示C 部分（26.59
    平方公尺）之1 層鋼架造建物，現由被告宙○占有使用，業
    據本院會同兩造及桃園縣蘆竹地政事務所人員履勘現場鑑測
    無訛，製有勘驗筆錄及土地複丈成果圖附卷可憑（見本院卷
    第78頁至第82頁、第186 頁）。
六、查訴外人林衡道、林衡立、林衡肅、林澄子、林苾、顏林希
    仁、朱林苕、林蕞、吳林衡敬業已死亡，林衡道之繼承人為
    林衡立、顏林希仁及原告Ｃ○○、寅○○，林衡立之繼承人
    為原告辰○○、子○○，林衡肅之繼承人為原告丁○○，林
    澄子之繼承人為原告戊○○，林苾之繼承人為原告申○，顏
    林希仁之繼承人為原告黃○○、Ｂ○○、Ａ○○，朱林苕之
    繼承人為林衡立、顏林希仁及原告辰○○、Ｃ○○、寅○○
    ，林蕞之繼承人為原告巳○○○（原名楊思瑛）、午○○○
    （原名楊思雄），吳林衡敬之繼承人為原告乙○○、丙○○
    、甲○○，有繼承系統表在卷可稽（見本院卷(一)第3 頁背面
    、第111 頁），關於林衡肅之其他繼承人林吳謙謙、林蕙琳
    、林開世均已拋棄繼承乙節，並有臺灣臺北地方法院函在卷
    可考（見本院卷(一)第33頁），上開繼承系統表之真正為被告
    所不爭執，自堪信為真正，此外，並有戶籍謄本、臺灣臺北
    地方法院家事法庭通知影本、臺灣臺北地方法院66年家訴字
    第111 號民事判決影本、臺灣臺北地方法院家事法庭函影本
    、臺灣臺北地方法院函影本、臺灣士林地方法院函影本、臺
    灣士林地方法院家事法庭函影本附卷可稽（見本院卷(一)第85
    頁至第137 頁），足認系爭土地確屬原告公同共有。而本件
    業經原告丁○○聲請本院裁定命辰○○等22人於7 日內追加
    為原告，辰○○等22人逾期未追加，視為已一同起訴而為原
    告，則本件原告起訴並無當事人不適格情形，被告抗辯本件
    僅原告丁○○單獨起訴為法所不許云云，即不足採。
七、按「所有人對於無權占有或侵奪其所有物者，得請求返還之
    。對於妨害其所有權者，得請求除去之。」，民法第767 條
    前段、中段定有明文。以無權占有為原因，請求返還所有物
    之訴，被告對原告就其物有所有權存在之事實無爭執，而僅
    以非無權占有為抗辯者，原告於被告無權占有之事實，無舉
    證責任。被告應就其取得占有，係有正當權源之事實證明之
    。如不能證明，則應認原告之請求為有理由。被告以前揭情
    詞置辯，是以本件爭點厥為：(一)被告宇○○有無占用系爭土
    地？(二)被告占有系爭土地有無得對抗原告之正當權源？(三)原
    告請求被告給付不當得利、損害金及數額是否有理？茲分別
    論斷如後：
  (一)原告主張被告宇○○於系爭327 地號土地占有並興建如附圖
    所示A 部分（27.46 平方公尺）之1 層鋼架造建物等語，被
    告宇○○則稱：伊為70年次，現仍在學，並無興建上開建物
    可能等語。查被告宇○○之母莊玉女於本院履勘現場時陳稱
    該鐵皮屋係其配偶祖父所蓋，現為被告宇○○之父占有使用
    （見本院卷(一)第80頁），而被告宇○○之父為游輝地，游輝
    地之父為游春鳳，有戶籍資料在卷可按。被告宇○○年僅27
    歲且尚在學，為原告所不爭執，莊玉女前揭所陳應屬可信。
    原告未能舉證附圖所示A 部分（27.46 平方公尺）1 層鋼架
    造建物確為被告宇○○興建並由其占有使用，遽而請求被告
    宇○○將系爭327 地號土地如附圖所示A 部分（27.46 平方
    公尺）之建物拆除，將土地騰空返還予原告，並應給付損害
    金或不當得利云云，即為無理由，不應准許。
  (二)被告地○○、戌○○、天○○、酉○、宙○抗辯系爭土地係
    被告先人於日據時代向原告先人林本源所承租云云，並舉證
    人亥○○為證，惟證人亥○○證稱：自幼即知被告占用土地
    迄今，土地上存有田寮，然不知被告占用土地緣由，年幼時
    亦不知係他人所有土地，現始知土地為他人所有等語（見本
    院卷(二)第3 頁至第4 頁），自不足以證明被告地○○、戌○○、天○○、酉○、宙○係本於租賃關係占有系爭土地。此
    外，被告地○○、戌○○、天○○、酉○、宙○未能舉證其
    占有系爭土地有正當權源，自難認定其為有權占有。又於本
    院履勘時，被告地○○之配偶張來發陳稱：鐵皮屋係被告地
    ○○所建及使用等語，被告戌○○陳稱：鐵皮屋係其建造及
    使用等語，被告天○○陳稱：其占用部分原係其父親占用搭
    建木造田寮，現存鐵皮屋係其建造及使用等語，被告宙○陳
    稱：其占用部分原係其配偶爺爺占用，現存鐵皮屋係其配偶
    生前搭建，現由其占有及使用等語，被告酉○陳稱：其占用
    鐵皮屋部分原係其父親占用搭建，其父親將面臨中山南路4
    間鐵皮屋分給4 兄弟，其分得占用部分鐵皮屋等語，另門牌
    桃園縣大園鄉○○○路334 號房屋加蓋鐵皮屋部分，係其興
    建使用，有本院勘驗筆錄可參（見本院卷(一)第79頁至第81頁
    ）。被告地○○、戌○○、天○○、酉○、宙○或係自行搭
    建或係繼受先人所搭建地上物，堪認被告地○○、戌○○、
    天○○、酉○、宙○就其等各自占用系爭土地上所存地上物
    有處分權，而被告地○○、戌○○、天○○、酉○、宙○占
    有系爭土地並無正當權源，從而，原告本於民法第767 條之
    規定，請求被告地○○、戌○○、天○○、酉○、宙○各自
    拆除地上物後將土地返還原告，洵屬有據，應予准許。
  (三)按無權占有他人之土地，可能獲得相當於租金之利益為社會
    之通常觀念（最高法院61年台上字第1695號判例參照），本
    件被告地○○、戌○○、天○○、酉○、宙○無權占有原告
    所有之系爭土地，為無法律上之原因而受利益，原告不能使
    用土地以獲取利益因此受有損害，原告主張依不當得利及侵
    權行為之法律關係請求被告地○○、戌○○、天○○、酉○
    、宙○返還相當於租金之利益及損害金，應屬可取。而依土
    地法第97條、第105 條之規定，租用基地建築房屋之租金，
    以不超過土地及其建築物申報總價額年息10% 為限。所謂土
    地總價額，係以法定地價為準，土地法施行法第25條定有明
    文。而法定地價，依土地法第148 條規定，係土地所有人依
    該法規定所申報之地價。上開計收租金限制之規定，非不得
    據為計算本件相當租金利益之標準，原告主張依系爭325 、
    327 地號土地公告現值每平方公尺各為18,180元、22,100元
    為相當租金利益之計算基礎，於法不合，難以採取。又系爭
    土地被告地○○、戌○○、天○○、酉○、宙○用以建屋供
    車庫及置放雜物使用，且地處桃園縣大園鄉郊區並非繁榮情
    況，認以申報地價年息6%計算相當於租金之利益及損害金為
    適當。系爭325 、327 地號土地96年1 月當期申報地價每平
    方公尺各為4,016 元、4,240 元，有前開土地登記謄本可參
    ，系爭325 、327 地號土地自91年7 月至96年1 月之公告地
    價每平方公尺各為4,700 元、5,300 元，有地價網路查詢資
    料在卷可佐，此為被告所不爭執，參諸平均地權條例第16條
    規定，土地所有權人未於公告期間申報地價者，以公告地價
    80% 為其申報地價，故系爭325 、327 地號土地自91年7 月
    至96年1 月當期申報地價前之申報地價每平方公尺各應為3,
    760 元、4,240 元。又本件原告於97年1 月17日起訴，請求
    被告自起訴時起回溯5 年即92年1 月17日起，應按年給付相
    當於租金之利益及損害金，亦無不合。被告戌○○占用系爭
    325 地號土地面積18.11 平方公尺，依此計算結果，原告請
    求被告戌○○5 年之相當於租金之不當得利及損害金為20,7
    06元（18.11 ×3,760 ×6%×4 ＝16,342元，18.11 ×
    4,016 ×6%×1 ＝4,364 元，＋＝20,706元），每年之
    相當於租金之不當得利及損害金為4,364 元（18.11 ×4,01
    6 ×6%×1 ＝4,364 元）。被告地○○占用系爭327 地號土
    地面積58.7平方公尺，依此計算結果，原告請求被告地○○
    5 年之相當於租金之不當得利及損害金為74,666元（58.7×
    4,240 ×6%×5 ＝74,666元），每年之相當於租金之不當得
    利及損害金為14,933元（58.7×4, 240×6%×1 ＝14,933元
    ）。被告酉○占用系爭325 地號土地面積1.91平方公尺，占
    用系爭327 地號土地面積合計37.8 6平方公尺（10.86 平方
    公尺＋27平方公尺＝37.86 平方公尺），依此計算結果，原
    告請求被告酉○5 年之相當於租金之不當得利及損害金為50
    ,342 元 （1.91×3,760 ×6%×4 ＝1,724 元，1.91×
    4,016 ×6%×1 ＝460 元，37.86 ×4,240 ×6%×5 ＝48
    ,158 元 ，＋＋＝50,342元），每年之相當於租金之
    不當得利及損害金為10,092元（1.91×4,016 ×6%×1 ＝
    460 元，37.86 ×4,240 ×6%×1 ＝9,632 元，＋＝
    10,092元）。被告天○○占用系爭327 地號土地面積13.52
    平方公尺，依此計算結果，原告請求被告天○○5 年之相當
    於租金之不當得利及損害金為17,197元（13.52 ×4,240 ×
    6%×5 ＝17,197元），每年之相當於租金之不當得利及損害
    金為3,439 元（13.52 ×4,24 0×6%×1 ＝3,439 元）。被
    告宙○占用系爭327 地號土地面積26.59 平方公尺，依此計
    算結果，原告請求被告宙○5 年之相當於租金之不當得利及
    損害金為33,822元（26.59 ×4,240 ×6%×5 ＝33,822元）
    ，每年之相當於租金之不當得利及損害金為6,764 元（26.5
    9 ×4, 240×6%×1 ＝6,764 元）。
八、綜上所述，原告本於民法第767 條、第179 條、第184 條第
    1 項規定，請求被告戌○○將坐落系爭325 地號土地如附圖
    所示H （18.11 平方公尺）之建物拆除，將土地騰空返還予
    原告；被告地○○將坐落系爭327 地號土地如附圖所示E （
    58.7平方公尺）之建物拆除，將土地騰空返還予原告；被告
    酉○將坐落系爭325 、327 地號土地如附圖所示B （27平方
    公尺）、F （10.86 平方公尺）、G （1.91平方公尺）之建
    物拆除，將土地騰空返還予原告；被告天○○應將坐落系爭
    327 地號土地如附圖所示D （13.52 平方公尺）之建物拆除
    ，將土地騰空返還予原告；被告宙○應將坐落系爭327 地號
    土地如附圖所示C （26.59 平方公尺）之建物拆除，將土地
    騰空返還予原告；被告戌○○應給付原告20,706元及自97年
    1 月17日起至返還土地之日止按年給付原告4,364 元；被告
    地○○應給付原告74,666元及自97年1 月17日起至返還土地
    之日止按年給付原告14,933元；被告酉○應給付原告50,342
    元及自97年1 月17日起至返還土地之日止按年給付原告10,0
    92元；被告天○○應給付原告17,197元及自97年1 月17日起
    至返還土地之日止按年給付原告3,439 元；被告宙○應給付
    原告33,822元及自97年1 月17日起至返還土地之日止按年給
    付原告6,764 元；為有理由，應予准許。逾此部分為無理由
    ，應予駁回。兩造分別陳明願供擔保聲請宣告假執行或免為
    假執行，就原告勝訴部分，核無不合，爰分別酌定相當之擔
    保金額宣告之；至於原告敗訴部分，其假執行之聲請失所附
    麗，應予駁回。
九、本件事證已臻明確，兩造其餘攻擊防禦之方法，核與判決之
    結果不生影響，無庸逐一論究，併此敘明。
十、據上論結，本件原告之訴為一部有理由，一部無理由，依民
    事訴訟法第385 條第1 項前段、第79條、第85條第1 項但書
    、第390 條第2 項、第392 條第2 項，判決如主文。
中    華    民    國    98    年    4     月    10    日
                  民事第三庭  法  官  熊祥雲
以上正本係照原本作成
如對本判決上訴，須於判決送達後20日內向本院提出上訴狀
中    華    民    國    98    年    4     月    10    日
                              書記官  崔青菁


司法院資訊處製作；財團法人民間司法改革基金會備份。
